臺灣板橋地方法院刑事判決　　　　　　　100年度訴字第868號
公　訴　人　臺灣板橋地方法院檢察署檢察官
被　　　告　蘇勝吉
上列被告因公共危險案件，經檢察官提起公訴（100 年度偵字第
5196號），被告於準備程序中就被訴事實為有罪之陳述，經本院
合議庭裁定由受命法官獨任進行簡式審判程序，判決如下：
    主  文
蘇勝吉放火燒燬他人所有之主臥室木門及地面磁磚，致生公共危
險，處有期徒刑壹年。緩刑肆年。
    事  實
一、蘇勝吉前向葉素珠承租新北市○○區○○路139 巷30號3 樓
    之空屋，以作為住家使用。詎其因懷疑其妻林佩珍使用電腦
    與外遇對象聯絡，於飲用酒類後與其妻林佩珍發生口角爭執
    ，竟基於放火燒燬自己所有物及他人所有物之犯意，於民國
    100 年2 月17日13時30分許，在上址租屋處之主臥室內，將
    橄欖油澆淋在電腦主機、螢幕、鍵盤、彈簧床及地板上，復
    持打火機點燃衛生紙後，持已點燃之衛生紙扔擲向上開電腦
    主機、螢幕、鍵盤、彈簧床，致該等物品燒燬，並延燒燒燬
    一旁之主臥室木門、電視櫃、地面磁磚等物品，上址租屋處
    內牆壁及外觀則均有火勢燻黑現象，致生公共危險。嗣經新
    北市政府消防局人員據報到場撲滅並調查起火原因，始查悉
    上情。
二、案經新北市政府警察局中和第二分局移請臺灣板橋地方法院
    檢察署檢察官偵查起訴。
    理  由
一、本案被告蘇勝吉所犯係死刑、無期徒刑、最輕本刑為3 年以
    上有期徒刑以外之罪，其於準備程序中就前揭被訴事實為有
    罪之陳述，經受命法官告知簡式審判程序之旨，並聽取其與
    公訴人之意見後，本院認無不得或不宜改依簡式審判程序進
    行之情事，依刑事訴訟法第273 條之1 第1 項、第284 條之
    1 規定，裁定本案由受命法官獨任進行簡式審判程序；且依
    刑事訴訟法第273 條之2 及第159 條第2 項規定，不適用傳
    聞法則有關限制證據能力之相關規定，合先敘明。
二、上開犯罪事實，業據被告於警詢、偵訊、本院準備程序及審
    理中均坦承不諱，核與證人即被害人林佩珍於警詢時及偵查
    中證述之情節大致相符，並有新北市政府警察局中和第二分
    局事故當事人酒精測定紀錄表1 紙、新北市政府消防局100
    年2 月26日火災原因調查鑑定書1 份（含火災現場勘查紀錄
    及原因研判、火災現場勘查人員簽到表、火災出動觀察紀錄
    、被告蘇勝吉談話筆錄、火災鑑定實驗室化學證物鑑定報告
    書、救護紀錄表、火災現場平面及物品配置圖各1 份、火災
    現場照片19張【新北市○○區○○路139 巷30號3 樓】）及
    現場照片12張等在卷可資佐證（本案偵查卷宗第13至19、31
    至55頁參照），足認被告任意性之自白與事實相符，堪予採
    信。本案事證明確，被告犯行洵堪認定，應依法論科。
三、按刑法第175 條放火燒燬第173 條、第174 條以外之物罪所
    稱之燒燬，係指燃燒毀損之意，亦即標的物已因燃燒結果喪
    失其效用而言（最高法院87年度臺上字第1719號判決要旨參
    照）。查被告上述放火行為，已使被害人葉素珠所有上址租
    賃處主臥室之木門燒損碳化、地面磁磚受熱破裂，並同時造
    成自己所有之電腦主機、螢幕、鍵盤、彈簧床及電視櫃等物
    品燒損碳化等情，有上開新北市政府消防局火災原因調查鑑
    定書1 份及現場照片12張可佐，因認上開標的物因嚴重受燒
    ，均已致令不堪使用，而喪失其使用之效能，顯已達「燒燬
    」之程度。是核被告所為，係犯刑法第175 條第1 項之放火
    燒燬刑法第173 條及第174 條以外之他人所有物罪及同條第
    2 項之放火燒燬刑法第173 條及第174 條以外之自己所有物
    罪。被告放火燒燬他人所有物之行為，原含有毀損性質，不
    另論刑法第354 條之毀損罪。又被告放火燒燬他人所有物及
    自己所有物之行為，雖同時燒燬數物品，惟刑法上公共危險
    罪，其所保護之法益，重在公共安全，並不因所燒燬物品之
    數量，而有所區別，故其罪數應以行為之個數定之，以一放
    火行為所燒燬之對象縱然不同，但行為僅一個，應為整體的
    觀察，僅成立單純一罪（最高法院21年上字第391 號判例、
    85 年 度臺上字第2608號判決意旨參照）。被告以一放火行
    為，同時燒燬自己、他人之物，為想像競合犯，應依刑法第
    55條規定從一重之刑法第175 條第1 項之罪處斷。爰審酌被
    告僅因感情糾紛，不思以理性解決，即以打火機點燃衛生紙
    而燒燬住宅中之他人及自己物品，嚴重危害公眾安全，足生
    公共危險，惟念被告犯後坦認犯行，並已於事故發生後與被
    害人葉素珠達成和解，且將其所燒損之上址租屋處予以修復
    ，有被害人葉素珠所書立之和解書1 紙在卷可考（本院卷第
    37頁參照），足認被告犯後態度良好，兼衡被告無前科紀錄
    之素行（見卷附臺灣高等法院被告前案紀錄表）、生活狀況
    、智識程度、犯罪之動機、目的、手段、所生危害及犯罪後
    態度等一切情狀，量處如主文所示之刑，以資懲儆。末查，
    被告前未曾因故意犯罪受有期徒刑以上刑之宣告，有臺灣高
    等法院被告前案紀錄表1 份附卷可按，其因一時失慮，致觸
    犯本件犯行，信其經此偵審程序及罪刑之宣告，應知所警惕
    ，而無再犯之虞，是本院認前開對被告宣告之刑，以暫不執
    行其刑為當，爰併予宣告緩刑4 年，以啟自新。至被告所稱
    其用以引燃電腦主機、螢幕、鍵盤、彈簧床之橄欖油瓶及打
    火機，未經扣案，且無證據足證現仍存在而未滅失，為免日
    後執行上之困難，爰不另為沒收之諭知，附此敘明。
據上論斷，應依刑事訴訟法第273 條之1 第1 項、第299 條第1
項前段，刑法第175 條第1 項、第2 項、第55條、第74條第1 項
第1 款，判決如主文。
本案經檢察官李美金到庭執行職務。
中    華    民    國    100   年    5     月    31    日
                    刑事第十五庭  法  官  黃司熒
上列正本證明與原本無異。
如不服本判決，應於判決送達後10日內，向本院提出上訴書狀，
並應敘述具體理由；其未敘述上訴理由者，應於上訴期間屆滿後
20日內向本院補提理由書（均須按他造當事人之人數附繕本），
「切勿逕送上級法院」。
                                  書記官  屠衛民
中    華    民    國    100   年    5     月    31    日
附錄本案論罪科刑法條全文：
中華民國刑法第175 條：
放火燒燬前2 條以外之他人所有物，致生公共危險者，處1 年以
上、7 年以下有期徒刑。
放火燒燬前2 條以外之自己所有物，至生公共危險者，處3 年以
下有期徒刑。
失火燒燬前2 條以外之物，致生公共危險者，處拘役或3 百元以
下罰金。